Спикер 1 - Scrum master

Спикер 2 - customer

Спикер 1:

00:00:00 — Запись пошла, сейчас я открою вопросы. Первый вопрос. Завершён ли проект? Какие части осталось делать и какие ещё не сделаны?

Спикер 2:

00:00:14 — Смотрите, проект пока только идет к стадии завершения. Во-первых, я так понимаю, мультиплеер не до конца доработан. Плюс есть некоторые баги, которые конфликтуют с тем, что мы обсудили в плане… Там есть несколько визуальных багов с поведением человека, которые расходятся с тем, с чем договаривались.

00:00:43 — С другой стороны были сделаны вещи, которые даже не ожидалось, что успеются сделать в проекте. То есть добавление побега аномалий, боевка. И в целом по сравнению с началом проекта у нас произошла переприоритизация, мы добавили какие-то вещи, которые даже не планировали. В принципе было сделано больше, чем запланировано, но какие-то вещи из запланированных от этого остались висеть.

Спикер 1:

00:01:18 — Следующий вопрос. Можешь ли ты сейчас использовать наш продукт? Как часто? Каким способом? Если нет, то почему?

Спикер 2:

00:01:30 — В целом он близок к использованию в том плане, что реально уже есть вставлены, ой, там уже есть вставлены несколько аномалий, с ними можно взаимодействовать, можно онлайн играть, но препятствуют две вещи.

00:01:47 — Первое это соответственно баги с синхронизацией с мультиплеером, баги с аномалиями, которые иногда вместо своего поведения застревают в углу И нужна доработка системы боя Из очевидного конечно малое число аномалий, их нужно добавлять, добавлять, иначе оно однообразное, Но в целом, в плане играбельности, запускабельности, да, продукт уже движется к той стадии, когда его скоро можно будет использовать.

Спикер 1:

00:02:21 — Так, хорошо, следующий вопрос, задеплоен ли продукт на стороне заказчика?

Спикер 2:

00:02:30 — На моей стороне нет, там были настроены авторелизы на itch. Io, но насколько я понимаю сейчас давно не было синхронизации с мастером и на itch. Io усыревшая версия и искать билды игры это нужно заходить на гитхаб, смотреть прошедшие пейплайны

00:02:55 — оттуда доставать нужные версии, на моей стороне пока не задеплоено.

Спикер 1:

00:03:02 — Так, что нужно взять во внимание, чтобы полностью перенести продукт? Можешь еще раз прочитать?

Спикер 2:

00:03:23 — Transition the product. Ну с вашей стороны по большей части никаких, это если только мне зарегистрироваться на itch. Io, мне взять нужные IP ключи, мне вставить их или вам дать вставить в github actions CI, чтобы оно уже в другое место авто деплойло

00:03:53 — и по сути все, переход будет готов, там не так много работ — это регистрация и обновление в репозитории одного ключа.

Спикер 1:

00:04:13 — Какие у тебя планы на продукт после релиза, после демо дня? Собираетесь ли продолжить работу? Было бы вам интересно продолжить коллаборацию с командой и на каких условиях?

Спикер 2:

00:04:43 — Сейчас, секундочку. Вообще, да, хочется видеть у проекта будущее. То есть если туда будут добавляться новые аномалии, если баги будут пофикшены и оно будет работать, то хотелось бы верить, что коллаборация продолжится и после завершения курса, вот. Буквально да.

Спикер 1:

00:05:09 — Так, хорошо. А, ну давай чуть поподробнее, на каких условиях?

Спикер 2:

00:05:24 — На сугубо волонтерных, потому что из очевидного финансами на прям жесткое фуллтайм развитие проекта я не владею. То есть если оно продолжит развиваться, то как минимум первое время на сугубо-волонтерских начинаниях, вот.

Спикер 1:

00:05:58 — Хорошо. Так, как повысить шансы того, что наш проект будет полезным после финала, после показа?

Спикер 2:

00:06:18 — Затрудняюсь ответить.

Спикер 1:

00:06:20 — Так, и сейчас я вам дам Readme наше почитать, вы скажете все ли понятно, как это можно улучшить.

Спикер 2:

00:07:59 — Если я открою в фоне, вот так вот. Наверное оно там в фоне открылось. Боюсь спросить, какое демо видео вы куда-то выложили?

Спикер 1:

00:08:15 — Это демо видео, которое каждую неделю я записываю по новым изменениям в проекте.

Спикер 2:

00:08:23 — Версия UpToDate Deployed хранится как зипка на диске. Она точно на диск деплоится, а не мануально загружается после каждого билда? Написано Deployed. Мне хочется верить, что там деплоймент происходит, но у меня большие сомнения. Нет, ладно. Ага, описание проекта. Ох, наш roadmap. Если я перейду в Contribution. О, тут есть Contribution даже.

00:09:29 — Во первых, как только demo day пройдет, мы скорее всего заприватим репозиторий, поэтому contribution это что-то лишнее и какие-то вещи потенциально не уверены, стоит их здесь размещать или не здесь. В редмишке сильно, еще на самом деле с ранних недель, не хватает информации по организации репозитория. То есть какие папки под что отвечают?

00:10:14 — Вот, директория Others. Что лежит в директории Others? Потому что-то, что в Others лежит информация о глобальных вещах, это максимально не очевидно. Почему есть директория для картинок, но при этом у каких-то вещей картинки не в директории для картинок? И вот всякие вопросы про структуру проекта, про то как взаимодействовать не сильно очевидно. Давайте я сейчас Contribution открою и гляну есть ли тут про это информация.

00:11:09 — По воркфлоу, то что каждый может себя засайнить, ладно. Мне местами вординг не сильно нравится, мне кажется это можно было все проще и в пару примеров уместить и было бы читабельнее.

00:11:40 — Придется workflow надо переписать.

00:12:05 — Во-первых, можно выделять, например, название веток обычно выделяют как код блоки, просто чтобы оно красиво посвечивалось, чтобы сразу было куда глазом зацепиться, а то не сразу очевидно, а куда пиары открывать Тут даже в инструкции не сказано открыть пиар, просто сказано, когда работа закончена, мы мерджим с девом. До того, как она закончена, что происходит, как происходит Плюс коммиты должны быть релевантны для всех team members.

00:12:34 — Как будто бы нет, разные team memners работают над разными задачами. Окей, это доработать, но по тексту, ладно, я вижу мелочи, которые хочется взять переписать, но из недостающего, да, я уже озвучил, самая болезненная точка это структура проекта. В остальном, по идее, вопросов нету. Какие-то вещи, на самом деле, вот Project Context Diagram, Feature Roadmap…

00:13:13 — Возможно часть информации можно перенести в вики. У проекта специально же вики есть. Можно какую-то информацию туда отправить, а в редмишке больше релевантные к самому репозиторию и процессу вещи оставить.

Спикер 1:

00:13:54 — Если говорить только чисто по вопросам, то получается, какие две другие секции вы бы хотел добавить в Readme? Получается информацию о структуре проекта, то есть какая папка за что отвечает и…

Спикер 2:

00:14:20 — Ну да, где, какие файлы расположены, как с ними работать. И переписать информацию о том, как устроен процесс, потому что там сейчас расплывчато и кей поинты не выделены никак. Там просто семь размазанных шагов, которые умещаются в просто пару предложений.
